Inventaris van het archief van M.H. Damme als Directeur-Generaal der Posterijen, Telegrafie, en Telefonie, 1919-1940
Nationaal Archief, Den Haag
- Stukken, door M.H. Damme bijeengebracht als Directeur-Generaal van het Staatsbedrijf der Posterijen, Telegrafie en Telefonie, 1919-1940, 2.
  - Stukken betreffende de afzonderlijke PTT-diensten, 2.2
    - Telegrafie, 2.2.2
      - Exploitatie, 2.2.2.2
        - Telegrammen, 2.2.2.2.2
          - Beeldtelegram van C. Hillen te Bandoeng d.d. 20 juni 1933, als dankzegging voor de ontvangen gelukwensen, 84; 1 stuk
            De context is niet geheel duidelijk, waarschijnlijk is het beeldtelegram als voorbeeld gebruikt.
          - Brief van F.E. Posthuma te 's-Gravenhage, waarin deze zijn beklag doet over de afhandeling van een door hem gemeld geval van (vermeende) schending van het telegramgeheim, 1934; 85; 1 stuk
    - Telefonie, 2.2.3
      - Organisatie, 2.2.3.1
        - Verslag van het hoofd van de PTT-dienst te Bandoeng, waarin deze zijn ideëen uiteenzet over een eventuele afscheiding van de telefoondienst van de rest van het PTT-bedrijf. Afschrift, 1925; 86; 1 stuk
        - Verslag, waarin een overzicht wordt gegeven van de inspectiebezoeken in de periode 1 mrt. 1925-1 mrt. 1926, afgelegd door de Hoofdinspecteur der Telefonie. Met bijlagen, 87; 1 omslag
        - Stukken betreffende het verrichten van onderzoek naar de noodzaak tot automatisering van de Rijkstelefonie, 1929, 1930.; 88; 1 omslag
          Bevat statistische gegevens en grafieken.
        - Verslag van de telefonische bespreking d.d. 31 dec. 1930, tussen de Directeur-Generaal en diverse hogere ambtenaren inzake de naasting van geconcessioneerde telefoonnetten. Met bijlage, 1931; 89; 2 stukken
        - Stukken betreffende het opheffen van de derde afdeling (telefonie) bij het Hoofdbestuur der PTT, 1934; 90; 3 stukken
        - Stukken betreffende het voorbereiden van de reorganisatie van de derde afdeling (telefonie) bij het Hoofdbestuur der PTT, 1934-1936; 91; 1 omslag
      - Exploitatie, 2.2.3.2
        - Algemeen, 2.2.3.2.1
          - Stukken betreffende de bemoeienis van de Directeur-Generaal met diverse zaken aangaande de exploitatie van de dienst der telefonie, 1925, 1926.; 92; 1 omslag
          - Verslag van de bespreking d.d. 31 juli 1934 tussen de Directeur-Generaal en diverse ingenieurs der PTT betreffende de regeling van de afschrijvingspercentages van de gemeentelijke telefoonnetten, 93; 1 stuk
        - Telefoonverkeer, 2.2.3.2.2
          - Verslag, waarin een verkorte weergave wordt gegeven van de nota's inzake de telefoon-aansluiting bij het stuwcomplex te Belfeld, 1926; 94; 1 stuk
          - Stukken betreffende het bespreken van de technische aspecten van het gebruik van lusverbindingen in het telefoonverkeer, 1928, 1929.; 95; 1 omslag
          - Stukken betreffende het automatiseren van het telefoonverkeer op het platteland en het centraliseren van het interlokale telefoonnet, 1929; 96; 1 omslag
          - Nota betreffende het onderzoeken van de (telefoon) kabelverbindingen met de Waddeneilanden. Met bijlagen, 1929; 97; 3 stukken
          - Kaart met voorstelling van het telefoonverkeer tussen Nederland en Engeland, 1935; 98; 1 stuk
        - Personeel en gebouwen, 2.2.3.2.3
          - Nota van de Hoofdinspecteur der Telefonie van Embden, waarin commentaar wordt geleverd op het nuttigen van etenswaren en dranken tijdens het werk in telefooncentrales, 1926; 99; 1 stuk
          - Stukken betreffende het bespreken van de bouwkosten van diverse telefoongebouwen, 1934; 100; 3 stukken
          - Stukken betreffende het bespreken van de mogelijkheid tot het overnemen van het personeel van de te naasten telefoonnetten te Amsterdam, Rotterdam en 's-Gravenhage, 1935; 101; 2 stukken
    - Radio en Omroep, 2.2.4
      - Organisatie, 2.2.4.1
        - Verslagen van de besprekingen van de Commissie tot onderzoek van de organisatie van de Technische Dienst bij het Staatsbedrijf der PTT met dr.ir. C.J. de Groot over de radioverbinding met Nederlands-Indië, Afschriften. Met bijlage., 1924 en z.j.; 102; 3 stukken
          Bevat organisatieschema van de radiodiensten in Nederland en Nederlands-Indië.
        - Verslag van de bespreking d.d. 26 mei 1925, gehouden in tegenwoordigheid van de heren Nolting en Damme, m.b.t. het exploitatie- vraagstuk van de radiodienst. Met bijlage, 103; 2 stukken
        - Stukken betreffende het organiseren van een demonstratie van de radiotelefoon door het persbureau Aneta, in aanwezigheid van de Consuls-Generaal van diverse buitenlandse mogendheden te Batavia, 1927, 1928.; 104; 1 omslag
        - Stukken betreffende het aanvullen en wijzigen van de Telegraaf-en Telefoonwet in verband met de zgn. radioregeling, 1927 en z.j.; 105; 1 omslag
        - Verslag van de bespreking d.d. 8 aug. 1928 tussen de Directeur-Generaal en diverse hogere telegrafie-ambtenaren betreffende de ontwerp-amateurzendmachtiging, 106; 1 stuk
        - Verslag van de vergadering d.d. 21 jan. 1930 tussen de Directeur-Generaal, de Hoofd-inspecteur der Telegrafie-en Telefonie en diverse PTT-ambtenaren betreffende vraagstukken inzake het radiobedrijf, 107; 1 stuk
        - Verslag van de dienstreis naar Parijs d.d. 2 mrt.-8 mrt. 1930, waarin de bezichtiging wordt beschreven van radio-zendinstallaties bij het Laboratoire Standard en de fabriek der S.F.R. te Levallois, 108; 1 stuk
          Auteur(s) onbekend.
        - Verslag van de dienstreis d.d. 3 mrt.-7 mrt. 1930 van de heren G.C. Holtzappel, J.W. Romijn en A. Spaans naar Berlijn, ter bezichtiging van de radio-stations en verdere inrichtingen voor de beeldtelegrafie tussen Nauen en Buenos Aires. Met bijlage, 109; 1 stuk
        - Rapport van de Nederlandse delegatie betreffende hun deelname aan het derde Comité Consultatif International des Radiocommunications (C.C.I.R.) te Estoril, gehouden vam 22 sept.-10 okt. 1934. Met bijlage, 110; 2 stukken
        - Verslag van de Commissie tot onderzoek van de mogelijkheid tot oprichting van een Gemengd Bedrijf voor de aanleg, het beheer en de exploitatie van de zendapparatuur voor de Nederlandse radio-omroep, Afschrift. Met bijlagen., (1934); 111; 1 omslag
        - Beschikkingen van de Ministers van Binnenlandse Zaken en Waterstaat betreffende het instellen van radio-omroepen en het verlenen van zendmachtigingen, 1936; 112; 1 omslag
        - Nota's en verslagen van de televisie-commissie betreffende het introduceren van de televisie in Nederland, 1936 en z.j.; 113; 1 omslag
      - Exploitatie, 2.2.4.2
        - Stukken betreffende het uitbrengen van verslag aan G.J. Hofker, waarnemend Directeur-Generaal, omtrent het conflict tussen het persbureau Aneta en de PTT-administratie van Nederlands-Indië naar aanleiding van het gezamenlijk verzorgen van een (proef) Oudejaars-uitzending per radio-telefoon, 1928; 114; 3 stukken
        - Stukken betreffende de behandeling van de voorstellen van de PTT-administratie van Nederlands-Indië tot wijziging van de tarieven voor cel-en vorkhuisverkeer in de telefoondienst tussen Nederland en Indië, 1928, 1929.; 115; 1 omslag
        - Verslag van de bespreking d.d. 26 nov. 1929 tussen diverse afdelingschefs van het Hoofdbestuur der PTT en de Venezolaanse gezant Cardenas, betreffende de opening van een radioverbinding tussen Nederland en Venezuela, 116; 1 stuk
        - Verslag van de bespreking d.d. 24 juli 1931 betreffende de verdeling van de inkomsten uit de eindtaksen van de radiodienst over diverse afdelingen van het Hoofdbestuur der PTT, 117; 1 stuk
        - Verslag van de bespreking d.d. 1 dec. 1933 van de Directeur- Generaal met de Minister van Buitenlandse Zaken, enige PTT-ingenieurs en vertegenwoordigers van de radio-omroepen inzake de kwaliteit van de zendapparatuur voor de Nederlandse omroep, 118; 1 stuk
        - Notulen van de vergadering d.d. 18 mei 1935 van de Directeur- Generaal met enkele ambtenaren van het Hoofdbestuur der PTT en van het Ministerie van Buitenlandse Zaken betreffende het geschil met Roemenië over het gebruik van een bepaalde radiofrequentie, Afschrift., 119; 1 stuk
        - Verslag van de radio-telefoongesprekken, gevoerd op 31 mrt. tussen diverse genodigden in de PTT-kantoren te Batavia en 's-Gravenhage, z.j.; 120; 1 stuk
        - Nota van de Minister van Binnenlandse Zaken betreffende het verdelen van de radiozendtijd tussen de diverse omroepen, Afschrift., z.j.; 121; 1 stuk
        - Tekst van een dankrede na het aanbieden van het rapport van de Commissie ter bestrijding van storingen in de radio-omroep ontvangst, Doorslag., z.j.; 122; 1 stuk
          Ook wel Commissie-Schönfeld genoemd.
    - Postcheque- en Girodienst, 2.2.5
      - Organisatie, 2.2.5.1
        - Stukken betreffende de centralisatie en reorganisatie van de PCGD, 1924, 1926.; 123; 1 omslag
        - Nota van de directeur der PCGD, Lazonder, waarin deze extra maatregelen met betrekking tot het voorkomen van fraude door PCGD-medewerkers afkeurt, 1926; 124; 1 stuk
        - Verslag van de diverse wetten, Koninklijke Besluiten en beschikkingen met betrekking tot de instelling en het functioneren van de PCGD, Afschrift., (1925); 125; 1 stuk
        - Verslag van de directeur der PCGD, Lazonder, waarin deze een uiteenzetting geeft van de wijze waarop de Rijksrekeningen door de PCGD geadministreerd worden. Afschrift, 1926; 126; 1 stuk
        - Verslag van de directeur der PCGD, Lazonder, betreffende de wijzigingen in de werkwijze van de PCGD vanaf 25 nov. 1927, 127; 1 stuk
        - Nota van de directeur der PCGD, waarin deze de te nemen maatregelen voor het jaar 1928 bespreekt, 1927; 128; 1 stuk
        - Verslagen, waarin de Nederlandse en Zwitserse postadministraties kanttekeningen plaatsen bij de te behandelen punten op het Postcheque- en Girocongres te Warschau, 1932 en z.j.; 129; 2 stukken
          Als bijlage bij een ander stuk gevoegd; dit stuk ontbreekt.
        - Brief van de directeur van het Centraal Girokantoor, Wesselink, waarin deze de kritiek van de Commissie van Overleg op zijn personeelsbeleid weerlegt. Afschrift, 1938; 130; 1 stuk
      - Exploitatie, 2.2.5.2
        - Stukken betreffende het geven van rentevergoeding door de PCGD, 1925, 1926.; 131; 1 omslag
        - Stukken betreffende het beleggen van de saldi van de PCGD, 1925-1927; 132; 1 omslag
        - Stukken betreffende het vraagstuk van het betalen van belasting per giro, 1926; 133; 1 omslag
        - Stukken betreffende het in kennis stellen van de Directeur-Generaal van de meningsverschillen tussen de PCGD en de Algemeene Landsdrukkerij ten aanzien van het al of niet door de girodienst drukken van stortingsformulieren, 1926; 134; 1 omslag
        - Rapport, waarin een berekening gegeven wordt van het aandeel dat de PCGD in de exploitatiekosten van de postkantoren moet bijdragen. Met bijlagen, 1926; 135; 1 omslag
        - Stukken betreffende het verslag uitbrengen door de directeur der PCGD van de correspondentie, die hij met de Nederlandsche Bank gevoerd heeft met betrekking tot de problemen bij de overschrijvingen van gelden tussen bank- en girorekeningen, 1926, 1927.; 136; 1 omslag
        - Stukken betreffende de gang van zaken met betrekking tot de saldi en de rentevoet bij het girokantoor te Amsterdam, 1926, 1930, 1931.; 137; 1 omslag
- Stukken, door M.H. Damme bijeengebracht als lid van diverse Staatscommissies, 1924-1940, 3.
  - Centrale Reorganisatie Commissie, 3.1
    - Stukken betreffende de Scheepvaartcommissie, 3.1.1
      - Eerste rapport van de Scheepvaartcommissie. Gedrukt, 1926; 138; 1 deel
      - Nota's van diverse instanties, waarin commentaar wordt gegeven op de rapporten van de Scheepvaartcommissie, 1926-1929; 139; 1 omslag
      - Tweede rapport van de Scheepvaartcommissie. Afschrift, 1927; 140; 1 omslag
    - Stukken betreffende de Kledingcommissie, 3.1.2
      - Ontwerp- Koninklijk Besluit tot regeling van de dienstkleding van burgerlijk rijkspersoneel. Gedrukt, 1926; 141; 1 deel
        Bevat tekening van de uniformen van het burgerlijkrijkspersoneel.
        Ook wel Rijkskledingbesluit genoemd.
      - Stukken betreffende het bespreken van de diverse rapporten en voorstellen van de Rijkskledingcommissie inzake de normalisatie van en bezuinigingen op rijkskleding; met retro-acta, 1925., 1926-1931; 142; 1 omslag
      - Exemplaar van De Nederlandsche Staatscourant d.d. 17 dec. 1928, no.246, 143; 1 stuk
        Bevat Rijkskledingbesluit.
      - Rijkskledingreglement. Gedrukt, 1929; 144; 1 katern
    - Stukken betreffende de Commissie de Lorm/Muusse, 3.1.3
      - Verslagen van de Commissie De Lorm/Muusse betreffende het onderzoeken van de bezoldiging van schrijvers in overheidsdienst én van de mogelijkheid tot splitsing van de schrijversrang bij de PCGD. Afschriften, 1927-1931; 145-146
        De verslagen zijn genummerd.
        - 1927- juni 1928, 145
        - juli 1928- 1931, 146; 2 pakken
    - Stukken betreffende de Staatscommissie tot onderzoek van de organisatie van de Departementen van Algemeen Bestuur, 3.1.4
      - Nota's van diverse ambtenaren betreffende de reorganisatie van de dienst der Departementen van Algemeen Bestuur. Afschriften, 1925; 147; 1 omslag
      - Werkplan van de Staatscommissie. Afschrift, 1926; 148; 1 stuk
      - Brief van de Staatscommissie aan de voorzitter van de Ministerraad met commentaar op de kritiek van de Minister-President ten aanzien van de voorstellen van de commissie. Afschrift, 1927; 149; 1 stuk
      - Stukken betreffende het geven van advies door de Centrale Reorganisatie Commissie inzake de bezuinigings- en reorganisatievoorstellen van de Staatscommissie, 1928; 150; 1 omslag
      - Stukken betreffende het voorstel om het takenpakket van de Centrale Reorganisatie Commissie te wijzigen én om de commissie uit te breiden met de heren de Lorm en Muusse, 1928; 151; 1 omslag
      - Stukken betreffende het onderzoeken van de organisatie van het Rijksinkoopbureau én van de positie van schrijvers in Rijksdienst, 1928; 152; 1 omslag
        Dit onderzoek werd verricht door de Lorm en Muusse.
      - Stukken betreffende het onderzoeken van de bezoldiging van klerken in overheidsdienst, 1929, 1930.; 153; 1 omslag
        Dit onderzoek werd verricht door het Centraal Bureau van voorbereiding voor ambtenarenzaken.
        De termen "klerken" en "schrijvers" worden door elkaar gebruikt.
      - Verslag van de Centrale Reorganisatie Commissie, waarin aan de Staatscommissie advies wordt gegeven ten aanzien van het rapport Posthuma over de organisatie van de Economische Voorlichtingsdienst. Met bijlagen, 1929, 1930; 154; 1 omslag
      - Stukken betreffende het samenvoegen van de Staatscommissie en de Centrale Reorganisatie Commissie tot één Staatscommissie tot advisering van de Regering met betrekking tot het bezuinigingsbeleid, 1931; 155; 1 omslag
        Het betreft hier de Bezuinigingscommissie onder voorzitterschap van Ch.G.I.M. Welter.
  - Staatscommissie Welter, 3.2
    - "Inventaris" van het persoonlijk archief van M.H. Damme als lid van de Staatscommissie Welter, z.j.; 156; 1 stuk
    - Instelling en ontbinding, 3.2.1
      - Stukken betreffende de instelling van de Staatscommissie Welter, 1931; 157; 2 stukken
      - Koninklijk Besluit d.d. 16 mei 1933, no.12, waarbij de Staatscommissie Welter wordt ontbonden. Afschrift. Met bijlage, 158; 2 stukken
    - Notulen, 3.2.2
      - Notulen van de vergaderingen van de Staatscommissie Welter, Doorslagen., nov. 1931, mei 1932.; 159; 1 omslag
      - Notulen van de vergaderingen van het Werkcomité van de Staatscommissie Welter. Doorslagen., dec. 1931, mei 1932; 160; 1 omslag
      - Notulen van de vergaderingen van de subcommissie inzake het vervoervraagstuk. Doorslagen., dec. 1931- mrt. 1932; 161; 1 omslag
        Het betreft hier een subcommissie van de Staatscommissie Welter.
      - Notulen van de vergaderingen van de subcommissie inzake het lager onderwijs. Doorslagen., nov. 1931- jan. 1932; 162; 1 omslag
    - Correspondentie, 3.2.3
      - Ingekomen stukken en minuten van uitgaande stukken, 1931, 1932.; 163; 1 omslag
        De ingekomen stukken zijn veelal doorslagen, aan alle commissieleden toegestuurd.
      - Nota van A. de Mooy betreffende de coördinatie van het toegepast natuurwetenschappelijk onderzoek, 1932; 164; 1 stuk
      - Stukken betreffende de bemoeienis van de Staatscommissie Welter met de herziening van het Bezoldigingsbesluit Burgerlijke Rijksambtenaren. Met retro-acta, 1924, 1925. z.j.; 165; 1 omslag
      - DIT NUMMER IS VERVALLEN., 166
    - Rapportage, 3.2.4
      - Verslag van de Staatscommissie Welter, waarin zij haar standpunten uiteenzet met betrekking tot de haar opgedragen taak, 1931. Afschrift. Met bijlagen., 167
        Bevat ook tweede, bijgewerkte versie. 1 omslag
      - Verslag, waarin het advies van de Staatscommissie Welter ten aanzien van het beheer van de gemeentelijke financiën wordt uiteengezet, (1931); 168; 1 stuk
      - Concept-eindrapport van de Staatscommissie Welter, 1931, 1932 en z.j. Afschrift., 169-176
        Niet compleet. Genummerd "hoofdst. III" t/m "hoofdst. X" en "hoofdst. N".
        Sommige omslagen bevatten een inhoudsopgave.
        - Buitenlandse zaken, justitie, binnenlandse zaken en landbouw, 169
        - Onderwijs, 170
        - Financiën, 171
        - Defensie, 172
        - Waterstaat, 173
        - Economische zaken en arbeid, 174
        - Handel en nijverheid, 175
        - Koloniën, 176; 8 omslagen
      - Eindrapport van de Staatscommissie Welter,(1932)., 177-185
        Gemerkt "A" t/m "Ï.
        - Inleiding, 177
        - Algemene opmerkingen, 178
        - Financiële beschouwingen, 179
        - Algemene bezuimigingsvoorstellen, 180
        - Departement van Buitenlandse Zaken, 181
        - Departement van Justitie, 182
        - Departement van Binnenlandse Zaken en Landbouw, 183
        - Departement van Onderwijs, Kunsten en Wetenschappen, 184
        - Departement van Financiën, 185; 9 delen
      - Stukken betreffende de behandeling van de bezuinigingsvoorstellen van de Staatscommissie Welter, 1932; 186; 1 omslag
      - Nota's betreffende het advies van de Staatscommissie Welter inzake het arbeidsovereenkomstenbesluit voor ambtenaren, 1932 en z.j., 187; 2 stukken
  - Commissie voor Georganiseerd Overleg in Ambtenarenzaken, 3.3
    - Samenstelling en organisatie, 3.3.1
      - Stukken betreffende de samenstelling en organisatie van de Centrale Commissie voor Georganiseerd Overleg in Ambtenarenzaken, 1934; 188; 1 omslag
      - Stukken betreffende de oprichting van de Centrale Commissie voor Georganiseerd Overleg in Ambtenarenzaken, 1935, 1938.; 189; 1 omslag
      - Verslag, waarin de subcommissie inzake de reglementen advies geeft met betrekking tot de vertegenwoordiging van de personeelsvereniging "Eendracht maakt macht" in de Bijzondere Commissie voor Georganiseerd Overleg van het Ministerie van Waterstaat. Met bijlage, 1937; 190; 2 stukken
        Het betreft hier een subcommissie van de Centrale Commissie voor Georganiseerd Overleg in Ambtenarenzaken.
      - Stukken betreffende de instelling van een Dienstcommissie voor het Rijksinstituut voor de Volksgezondheid, 1937, 1938.; 191; 1 omslag
      - Verslag van een bespreking in de subcommissie inzake de reglementen met betrekking tot de samenstelling van een bijzondere commissie voor georganiseerd overleg voor de departementsambtenaren, 1938; 192; 1 stuk
    - Notulen, 3.3.2
      - Notulen van de vergaderingen van de Centrale Commissie voor Georganiseerd Overleg in Ambtenarenzaken, sept. 1931, 1933, febr. 1937-okt. 1937. Afschriften. Met bijlagen., 193-194
        - 1931-1933, 193
        - 1937, 194; 2 pakken
      - Verslag van de vergadering d.d. 16 juni 1937 van de Commissie voor Georganiseerd Overleg in Onderwijszaken. Met bijlage, 195; 2 stukken
      - Verslag van de vergadering d.d. 19 febr. 1938 van de Commissie voor Georganiseerd Overleg voor het Nijverheidsonderwijs. Met bijlagen, 196; 1 omslag
    - Algemene personeelszaken, 3.3.3
      - Stukken betreffende het bespreken van de situatie met betrekking tot de medische behandeling van Rijkspersoneel, 1937; 197; 1 omslag
      - Stukken betreffende het geven van advies met betrekking tot het intrekken van de lijst van voor ambtenaren verboden verenigingen, 1937, 1938.; 198; 1 omslag
      - Stukken betreffende het wijzigen van diverse Rijksbesluiten met betrekking tot personeelszaken, 1938; 199; 1 omslag
      - Stukken betreffende het geven van adviezen in diverse kwesties met betrekking tot overheidspersoneel, 1938; 200; 1 omslag
      - Stukken betreffende het nemen van maatregelen tegen het wegkopen van elkaars personeel door Rijksdiensten, 1938; 201; 1 omslag
      - Stukken betreffende het wijzigen van het Rijkskledingbesluit, 1938; 202; 1 omslag
    - Bezoldiging Rijksambtenaren, 3.3.4
      - Stukken betreffende het vaststellen van de salarissen van diverse categorieën overheidspersoneel, 1925, 1934, 1936-1938; 203; 1 omslag
      - Stukken betreffende het regelen van de rechtspositie van personeel dat op contractbasis in overheidsdienst is, 1928, 1930, 1932-1938.; 204; 1 pak
      - Stukken betreffende het wijzigen van de diverse pensioenregelingen voor overheidspersoneel, 1931-1938.; 205; 1 omslag
      - Stukken betreffende het wijzigen van de diverse bezoldigings-, wachtgeld- en verlofregelingen voor ambtenaren, 1932-1938; 206; 1 omslag
      - Stukken betreffende het voorbereiden van diverse salarisverlagingen voor het overheidspersoneel, 1932, 1933, 1935-1938; 207; 1 omslag
      - Stukken betreffende het wijzigen van de wachtgeldregelingen voor overheidspersoneel, 1933-1937; 208; 1 omslag
      - Stukken betreffende het voorbereiden van een herclassificatie van de gemeenten, in verband met wijzigingen in de bezoldiging van Rijksambtenaren, 1934, 1935, 1937.; 209; 1 omslag
      - Stukken betreffende het beoordelen van diverse regelingen voor het aanstellen van ambtenaren, 1937; 210; 1 omslag
      - Stukken betreffende het advies van de Centrale Commissie voor Georganiseerd Overleg in Ambtenarenzaken inzake een verhoging van de reiskostenvergoeding voor ambtenaren, 1937, 1938.; 211; 1 omslag
  - Commissie inzake taak en werkwijze van de Nederlandsche Vereeniging voor Luchtbescherming, 3.4
    - Beschikking d.d. 19 aug. 1938, no. 21652 van de Minister van Binnenlandse Zaken, waarbij een commissie wordt ingesteld tot het onderzoeken van de taak en werkwijze van de Nederlandsche Vereeniging voor Luchtbescherming. Afschrift. Met bijlagen, 212; 3 stukken
      Bevat tevens benoeming van M.H. Damme als lid van die commissie.
    - Notulen van de vergaderingen van de Commissie inzake taak en werkwijze van de Nederlandsche Vereeniging voor Luchtbescherming, okt. 1938-dec. 1938.; 213; 1 omslag
    - Rapporten van de Commissie inzake taak en werkwijze van de Nederlandsche Vereeniging voor Luchtbescherming, 1938, 1939.; 214; 1 omslag
    - Stukken betreffende het bespreken van de positie van de Nederlandsche Vereeniging voor Luchtbescherming in verband met de financiële moeilijkheden van die vereniging, 1938-1940; 215; 1 omslag
- Stukken, door M.H. Damme bijeengebracht als bestuurslid van diverse instanties buiten de PTT, 1932-1940, 4.
  - Koninklijke Luchtvaart Maatschappij, 4.1
    - "Inventaris" van het persoonlijk archief van M.H. Damme als lid van de Raad van Bestuur van de KLM, z.j., 216; 1 stuk
    - Notulen, 4.1.1
      - Notulen van de vergaderingen van de Raad van Bestuur der KLM. Afschriften, 1935-1940; 217; 1 pak
      - Notulen van de vergaderingen van de Raad van Commissarissen der KLM. Afschriften, 1935-1940; 218; 1 omslag
      - Notulen van de vergaderingen van aandeelhouders der KLM. Afschriften, 1935-1940; 219; 1 omslag
    - Algemeen, 4.1.2
      - Correspondentie van de KLM met E.B. Wolff, directeur van de Rijksstudiedienst voor Luchtvaart te Amsterdam, betreffende de financiering van deze dienst, 1935; 220; 2 stukken